【裁判字號】    97,交聲,475
【裁判日期】    980527
【裁判案由】    聲明異議
【裁判全文】
臺灣屏東地方法院交通事件裁定         97年度交聲字第475號
原處分機關  交通部公路總局高雄區監理所屏東監理站
異  議  人  乙○○
即受處分人
上列異議人即受處分人因違反道路交通管理處罰條例案件，對於
原處分機關民國97年12月3 日所為之處分（原處分：屏監違字第
裁82-N00000000號），聲明異議，本院裁定如下：
    主  文
異議駁回。
    理  由
一、原處分意旨略以：異議人即受處分人（下稱異議人）乙○○
    因騎乘車牌號碼YCH-817 號重型機車，於（下同）97年10月
    （裁決書誤載為8 月）20日下午3 時42分，在高雄縣阿蓮鄉
    ○○路、成功路口，有「駕車行經有燈光號誌管制之交岔路
    口闖紅燈」及「拒絕停車接受稽查而逃逸」之違規為警舉發
    ，有高雄縣政府警察局高警交字第N00000000 號舉發違反道
    路交通管理事件通知單可參，並經舉發單位查覆證稱舉發適
    法無誤，爰依道路交通管理處罰條例第53條第1 項、第60條
    第1 項暨違反道路交通管理事件統一裁罰基準表第53條第1
    項、第60條第1 項之規定，裁處異議人罰鍰合計新台幣（下
    同）4,800 元，另依道路交通管理處罰條例第63條第1 項之
    規定，共記違規點數4 點，核無違誤等語。
二、異議人則以：伊當天沒有去違規地點（即高雄縣阿蓮鄉○○
    路、成功路口），且本件沒有採證照片、也沒有簽名，只有
    車牌號碼及紅單，舉發顯有疑義。為此聲明異議，求為撤銷
    原處分等語。
三、查異議人乙○○前於97年10月20日下午3 時42分，其所有車
    牌號碼YCH-817 號重機車，行經高雄縣阿蓮鄉○○路與成功
    路口時，因被舉發有「駕車行經有燈光號誌管制之交岔路口
    闖紅燈」及「違反處罰條例之行為，拒絕停車接受稽查而逃
    逸」等違規等情，有高雄縣政府警察局湖內分局高警交字第
    N00000000 號舉發違反道路交通管理事件通知單附卷可按，
    異議人亦不爭執係該機車所有人之事實，雖異議人以前開情
    詞置辯，惟查，上開違規事實之舉發過程，已據證人即舉發
    之警員甲○○到院證述：97年10月20日下午2 時至4 時許執
    行交通勤務，在阿蓮鄉○○路、成功街十字路口值勤，當時
    我跟另一位同事陳革自共同值勤；．．．當時我站在成功街
    （南北向）東南角中正路上，該駕駛人沿中正路西往東方向
    行駛，於通過成功街口時闖紅燈；．．．我有吹哨示意受檢
    ，但駕駛人在我們前方50公尺處迴轉，沿中正路東向西方向
    再右轉成功街逃逸，我有看到機車車牌。．．．駕駛人係男
    性、體型中等；．．．（陳革自警員）他也有看到違規車號
    ；．．．當時駕駛人逃逸時，我有騎警用機車追逐到路口，
    後來顧慮到駕駛人安全就沒有繼續追，回來我有問陳革自車
    牌號碼，跟我記得是一樣的。（問：有無近視？）沒有，我
    視力1.2 。．．．（問：該路口有無監視攝影機？）有，但
    本件違規時10月20日，前1 晚即19日因有強盜案，錄影資料
    被調走，所以事發當天沒有錄影等語綦詳（本院97年12月23
    日訊問筆錄可參）。佐諸舉發當時係下午3 、4 時許，自然
    光線充足，視線清晰，違規車輛逆向迴轉逃逸時，經員警目
    擊車牌號碼甚詳，復有「受理違反道路交通管理事件被通知
    人申訴查詢交辦單」乙件附卷可佐。再查，2 位執勤員警均
    確認違規車輛車牌號碼係YCH-817 號一致，回隊部勾稽車籍
    資料，發現與異議人所有系爭機車之車牌號碼、汽車類別（
    重機車）、車身顏色（銀白色）等特徵均相符，乃在舉發違
    規事件通知單記明「（銀色）該男子（按即駕駛人）25歲至
    30歲年青人」等足資辨別之資料，於違規當日（10月20日）
    即掣單逕行舉發，核舉發之警員證詞均屬可採，原舉發機關
    舉發之違規事實可堪信為真實。
四、次按本條例之處罰，受舉發違反道路交通管理事件之受處罰
    人，認為受舉發之違規行為應歸責他人者，應於舉發違反道
    路交通管理事件通知單應到案日期前，檢附相關證據及應歸
    責人相關證明文件，向處罰機關告知應歸責人，處罰機關應
    即另行通知應歸責人到案依法處理。逾期未依規定辦理者，
    仍依本條例各該違反條款規定處罰。道路交通管理處罰條例
    第85條第1 項定有明文。查本件原舉發機關於上開違規行為
    當日（95年10月20日）即製單逕行舉發，並以汽車所有人即
    異議人為被通知人依法送達，並指定應到案日「97年11月21
    日前」，有系爭舉發違規事件通知單附卷可稽。而異議人於
    收受上開舉發違規事件通知單，於同年10月29日到案申訴時
    ，僅片面否認為駕駛人，但未陳報應受歸責之對象，亦無提
    出相關證明文件，復有「交通違規事件陳述單及查詢」乙件
    在卷足佐。而本件舉發之違規事實，又經確認係異議人所有
    系爭YCH-817 號重型機車無訛，有如上述準此，異議人未依
    前開「處罰條例」第85條第1 項所定程序、要件，陳報歸責
    移轉，原處分機關仍以異議人為受處分人依法裁罰，自屬有
    據，核無不當。
五、按「汽車駕駛人之行為有下列情形之一，當場不能或不宜攔
    截製單舉發者，得逕行舉發：四、不服指揮稽查而逃逸，…
    。」及「汽車駕駛人，行經有燈光號誌管制之交岔路口闖紅
    燈者，處新臺幣一千八百元以上五千四百元以下罰鍰。」、
    「汽車駕駛人，駕駛汽車有違反本條例之行為，經交通勤務
    警察或依法令執行交通稽查任務人員制止時，不聽制止或拒
    絕停車接受稽查而逃逸者，除按各該條規定處罰外，處新台
    幣三千元以上六千元以下罰鍰」道路交通管理處罰條例第7
    條之2 第1 項第4 款及第53條第1 項、第60條第1 項分別定
    有明文。本件既經認定係異議人所有系爭機車經人駛乘而違
    規，異議人復無得舉反證推翻亦無陳報歸責移轉，洵此原處
    分機關依道路交通管理處罰條例第53條第1 項、第60條第1
    項暨違反道路交通管理事件統一裁罰基準表第53條第1 項（
    機車部份）、第60條第1 項裁處異議人繳納罰款新臺幣4,80
    0 元，並依道路交通管理處罰條例第63條第1 項共記違規點
    數4 點，核無違誤。異議意旨核無足採，其聲明求為撤銷原
    處分，為無理由應予駁回。
六、依道路交通案件處理辦法第19條，裁定如主文。
中    華    民    國    98    年    5     月    27    日
                    交通法庭    法  官  朱盈吉
以上正本證明與原本無異。
如不服本裁定應於收受送達後5 日內向本院提出抗告書狀敘述抗
告之理由抗告於台灣高等法院高雄分院。
中    華    民    國    98    年    6     月    2     日
                                書記官  林祥玉


司法院資訊處製作；財團法人民間司法改革基金會備份。
